臺灣高等法院民事裁定
110年度抗字第912號
抗  告  人  朱品璇  

上列抗告人因與相對人徐正康間假扣押聲明異議事件，對於中華
民國110年7月9日臺灣臺北地方法院110年度全事聲字第80號裁定
提起抗告，本院裁定如下： 
    主  文
抗告駁回。
抗告訴訟費用由抗告人負擔。
    理  由
一、抗告法院為假扣押裁定前，應使債權人及債務人有陳述意見
    之機會，民事訴訟法第528條第2項定有明文。然抗告法院為
    裁定前，應使債權人及債務人有陳述意見之機會，旨在保障
    債權人及債務人之程序權，並使抗告法院能正確判斷原裁定
    之當否，惟假扣押係保全程序，假扣押裁定具隱密性，為防
    止債務人隱匿或處分財產，以保全債權人之強制執行，其執
    行應依強制執行法第132條第1項規定，於裁定送達債務人之
    同時或送達前為之；考量此項立法趣旨，債權人對駁回其假
    扣押聲請之裁定提起抗告，倘假扣押隱密性仍應予維持，即
    無須使債務人有陳述意見之機會（見民國103年8月19日最高
    法院103年度第12次民事庭會議決議）。本件係原法院駁回
    抗告人假扣押之聲請，本院審酌全案情節，認無使相對人陳
    述意見之必要，核先敘明。
二、按債權人就金錢請求或得易為金錢請求之請求，欲保全強制
    執行者，得聲請假扣押。假扣押，非有日後不能強制執行或
    甚難執行之虞者，不得為之。又請求及假扣押之原因，應釋
    明之。前項釋明如有不足，而債權人陳明願供擔保或法院認
    為適當者，法院得定相當之擔保，命供擔保後為假扣押。民
    事訴訟法第522條第1項、第523條第1項、第526條第1、2項
    定有明文。則請求及假扣押之原因，債權人如未先為釋明，
    縱就債務人所應受之損害供法院所定之擔保者，亦不得命為
    假扣押，必因釋明而有不足，並經債權人陳明願供擔保或法
    院認為適當者，始得命供擔保後為假扣押。即聲請假扣押事
    件，除審究是否有「金錢請求，或得易為金錢請求之請求原
    因」外，並須兼顧聲請人有無釋明假扣押原因存在，倘不能
    提出該能即時調查之證據以釋明者，自無假扣押之必要，即
    如非因釋明而有不足時，縱陳明願供擔保以代釋明，亦無足
    以補之，法院應駁回其聲請。
三、抗告人聲請及抗告意旨略以：伊與相對人為男女朋友關係，
    因相對人偶有借款需求，伊遂將郵局提款卡交相對人自行領
    用，該提款卡迄未返還，雖無借據，但交往期間相對人陸續
    向伊借款共新臺幣（下同）104萬3,630元，迭經催討，相對
    人均藉口拖延未還，雙方分手後，相對人並封鎖伊之line通
    訊軟體帳號、臉書帳號，僅能透過共同友人代為連繫，相對
    人顯為逃避債務之追償，有移往遠地、逃匿無蹤或隱匿財產
    之嫌；且相對人已失業，僅靠投資股票維生，所持有股票約
    市值100多萬元，因股票價值波動劇烈且有易變現特性，為
    恐相對人脫產將資金移轉他方，而有日後不能強制執行或甚
    難執行之虞，並願供擔保，聲請就相對人所有財產於104萬3
    ,630元範圍內予以假扣押。原法院司法事務官於110年6月9
    日以110年度司裁全字第855號裁定駁回抗告人之聲請；抗告
    人不服，聲明異議，原法院以抗告人未能釋明本件有假扣押
    原因，無從以供擔保補釋明之欠缺，與假扣押要件不符，裁
    定駁回抗告人之異議。抗告人不服原裁定，提起抗告，請求
    廢棄原裁定，准為本件假扣押。
四、查抗告人主張相對人應返還借款104萬3,630元等情，有抗告
    人名下郵局暨陽信商業銀行帳戶之往來明細、兩造間之臉書
    對話紀錄等為據（見原法院司裁全卷第7至35頁），可認其
    就本件有金錢請求一事已有釋明。而就假扣押原因部分，抗
    告人固提出兩造間facebook及line對話記錄為證（見上開卷
    第31至39頁），惟依上開證據，尚難認相對人現有財產已瀕
    臨成無資力之情形，或與抗告人主張之債權相差懸殊，將無
    法或不足清償滿足債權，在一般社會通念上，可認其日後有
    不能強制執行或甚難執行之虞之情形，抗告人復未提出其他
    事證釋明相對人有將處分、變動或換價等浪費財產，增加負
    擔，就其財產為不利益處分，將達於無資力之狀態，或移往
    遠地，逃匿無蹤或隱匿財產等情狀，故難認其對本件假扣押
    之原因已為釋明，縱其陳明願供擔保，亦未能補釋明之欠缺
    ，依前揭說明，其假扣押之聲請不應准許。原裁定駁回抗告
    人之異議，並無違誤。抗告意旨仍執陳詞指摘原裁定不當，
    聲明廢棄，非有理由，應予駁回。
五、據上論結，本件抗告為無理由，爰裁定如主文。
中　　華　　民　　國　　110 　年　　8 　　月　　 25 　日
                  民事第十九庭  
                      審判長法  官  魏麗娟
                            法  官  陳慧萍
                            法  官  潘進柳
正本係照原本作成。
不得抗告。
中　　華　　民　　國　　110 　年　　8 　　月　　26　　日

 　　　　　　　　　　　 　 書記官　廖婷璇